# 请教陈版：研发支出问题

提问人：跨度防护 时间：2017-09-26 23:39:36
请教陈版：企业委托他方研发项目，合同约定研发成功后成果共享，截至报表日项目正在研发中，那么企业打给对方的研发资金，是计入报表研发支出项目还是由研发支出转入管理费用、或者计入其他流动资产？

回答人：chenyiwei
要关注以下问题： 1 、虽然名义上研发成果共享，但是否该研发项目只对本公司（委托方）而言有商业价值，对受托方而言在可预见的未来都无法从其使用中获益？ 2 、研发过程中的失败风险、研发支出超预算风险等由谁承担？ 关键是区分该交易的经济实质是自行研发无形资产的外包，还是外购一项无形资产的所有权或使用权。可参考《瑞华研究 2010 ～ 2016 汇编》之“问题1-2-4（外包的开发活动的相关支出的资本化问题）”、“问题1-2-5（关于委托开发的技术能否资本化的问题）”。

提问人：跨度防护 时间：2017-09-27 14:46:03
陈版，看来一下瑞华汇编，但仍然有些问题难以判断，背景资料为： 1 、研发成功后的专利权双方共有，利益双方共有； 2 、企业将该成果产生利润的15%自应用之日起 5 年支付给乙方。 3 、研发过程中企业承担经济风险，受托方承担技术风险。那么不好判断该委托开发是外购还是自行开发，这种情况下支付给受托方的款项该如何入账呢？

回答人：chenyiwei
如果该技术基本是按照甲方需求定制的，预计在可预见的未来不会有其他客户，则倾向于按甲方自行开发的外包处理。乙方相应地按提供劳务进行核算。

提问人：跨度防护 时间：2017-09-28 09:45:09
陈版。“预计在可预见的未来不会有其他客户”的意思是，研发成功后预计产品无市场是吗？

回答人：chenyiwei
除了委托方之外，在可预见的未来找不到第二个客户要用到此处研发的技术。